# 应收保理款

提问人：金宝妈咪 时间：2018-04-23 12:42:07
陈老师，有关应收账款保理业务的会计处理麻烦请教一下： 公司有应收账款保理业务，公司将应收账款转让给商业银行，保理商。
在资产负债表日，公司转让给商业银行，保理商的应收款项没有收到。账务处理上己经把这部分保理款单列示于一个科目下。保理均为无追索权，资产负债表日后保理款项均收到。 请问，在资产负债日，这部分己经转让给商业银行，保理商的但企业还未收到钱的应收保理款应该列示于财务报表什么科目下？在附注披露中是应该披露应收客户，还是应收商业银行、保理商？多谢！

回答人：chenyiwei
假设截至资产负债表日满足终止确认条件，但尚未收到保理款，则应在期末资产负债表上体现为一项“其他应收款——应收保理款”，债务人为银行或保理商。